# 求助各位大神，内部调拨的二手车的折旧年限怎么确定？

提问人：fengyan2587 时间：2020-12-09 11:48:00
我公司上级公司下文件，调拨给我公司一台他们使用的轿车。调拨之前上级公司对车辆进行了评估，按评估价卖给我公司，并开具了发票，我公司支付了相应的款项。我公司是上级公司的子公司，购买二手车的价格超过了上级公司车辆的净值。我公司取得这辆二手车后，按 6 年折旧年限计提折旧。审计提出，购买内部调拨二手车，我公司应按原车辆折旧年限减去已使用年限，作为我公司购入二手车的折旧年限，请问审计提的意见合理吗？

回答人：chenyiwei
审计的意见基本合理。购入旧的固定资产，不能直接沿用全新状态下固定资产的折旧年限，要考虑技术进步、实物磨损等因素对折旧年限的影响。

提问人：fengyan2587 时间：2020-12-10 11:09:00
请教陈版，如果不按审计要求，按剩余年限折旧。而是重新估计一个较低的折旧年限，是不是也可以？

回答人：chenyiwei
必须有证据表明实际成新率低于按【原折旧年限-已折旧年限】计算的剩余使用期限。